【裁判字號】    89,訴,28
【裁判日期】    890411
【裁判案由】    違反電信法
【裁判全文】
臺灣高雄地方法院刑事判決                            八十九年度訴字第二八號
    公  訴  人  臺灣高雄地方法院檢察署檢察官
    被      告  丙○○
右列被告因違反電信法案件，經檢察官提起公訴（八十八年度偵字第一三二一０號）
，本院判決如左：
    主  文
丙○○連續行使偽造私文書，足以生損害於他人，累犯，處有期徒刑肆月。盜拷行動
電話壹具沒收。
    事  實
一、丙○○於民國八十四年間因違反麻醉藥品管理條例案件，經本院判處有期徒刑六
    月確定，並於八十五年一月二十四日易科罰金執行完畢。猶不知悔改，明知其非
    中華電信股份有限公司所屬000000000號行動電話門號之租用人，竟意
    圖為自己不法之所有，並基於概括犯意，持「張真風」之不詳年籍男子所交付盜
    拷上開行動電話之序號及內碼之行動電話一具，自八十七年一月十一日起至同年
    三月間某日止，在不詳地點，連續撥打該盜拷之行動電話與人通信，其方式為藉
  由該盜拷行動電話發出無線電波，傳送盜拷之行動電話序號及內碼，經中華電信
    公司比對訊號無訛後，誤認係該內碼之合法使用人所撥用，而提供通信服務，並
    將通話費用計入租用人乙○○之帳目，使丙○○獲得免費使用無線電話通信之財
    產上不法利益約新台幣九千元，同時導致乙○○之行動電話通話費用虛增，足以
    生損害於乙○○及私法人中華電信公司關於電信管理之正確性。嗣於八十八年四
    月間，因乙○○發覺電話帳單有異，向中華電信公司申告，經警循線查獲上情。
二、案經交通部電信總局移送台灣高雄地方法院檢察署檢察官偵查起訴。
    理  由
一、訊據被告丙○○矢口否認有右揭犯行，辯稱：伊沒有盜打別人之行動電話，在八
    十六年間伊曾拿一支空號行動電話給甲○○，放在他家一段時間，約有八個月，
    伊妹妹（即楊金幼）要辦貸款，伊有介紹伊妹給王某認識，他們那段時間比較有
    聯絡云云。惟查，被害人乙○○所租用之000000000號行動電話門號遭
    人盜打，業經被害人指述明確，並有行動電話被盜用申報書一紙在卷可稽，而證
    人楊金幼於八十六年十月二十一日至八十七年三月二十六日止，向中華電信公司
    租用000000000號呼叫器，使用者為被告等情，業據被告坦承在卷，核
    與證人楊金幼所述相符，並有中華電信公司台灣南區電信分公司鳳山營運處八十
    八年七月二十一日鳳服字第八八Ｃ０六００一六一號函附卷可稽，又00000
    0000號行動電話之通聯紀錄中，0000000號有線電話之受話人為證人
    楊金幼、0000000號有線電話及0000000000行動電話之受話人
    為證人甲○○，發話人則均為被告等情，亦經證人楊金幼、甲○○於警訊中證述
    明確。再者，依中華電信南高雄營運處所提供八十七年一、二、三月份0000
    00000號行動電話通聯紀錄與0000000號及0000000號有線電
    話二月份通聯紀錄清查比對結果，在0000000號及0000000號有線
    電話聯絡被告所使用之000000000號呼叫器後，上開遭盜用之0000
    00000號行動電話會即刻與該有線電話聯絡（例如0000000號電話於
    八十七年二月二十二日二十一時三十六分九秒、同日二十一時三十六分三十八秒
    聯絡000000000號呼叫器後，該遭盜用之000000000號行動電
    話則於同日二十一時三十八分三十六秒與0000000號電話聯絡），更可證
    明該000000000號呼叫器之使用人即被告確有盜打000000000
    號行動電話之情事，被告上開辯解，無非圖卸之詞，不足採信。雖證人楊金幼於
    本院審理時翻異前詞，證稱：警員說是否丙○○打我呼叫器，並沒說用該行動電
    話打云云（見本院八十九年一月二十日審判筆錄），惟其內容與警訊筆錄所訊問
    及回答之問題不同，並不足為被告有利之認定。本件事證明確，被告犯行洵堪認
    定。
二、查被告行為後，電信法已於八十八年十一月三日修正公布，並自同年月五日生效
    ，其中第五十六條第一項之法定刑由五年以下有期徒刑、拘役或科或併科新臺幣
    十五萬元以下罰金，修正為五年以下有期徒刑，得併科新臺幣一百五十萬元以下
    罰金，新舊法比較結果，以舊法有利於被告，依刑法第二條第一項但書規定，應
    適用舊法處斷。又行動電話手機之電子序號及內碼等，係製造廠商及行動通信業
    者方有權製作，將之輸錄於行動電話手機之電腦電磁紀錄內，供行動電話通信業
    者之電腦網路交換控制中心比對查核，以決定是否准許該手機使用者通信之用，
    合於永續狀態中表示一定用意證明之刑法文書概念，自屬刑法第二百二十條第二
    項、第二百十條之準私文書。被告盜用偽造序號、內碼之行動電話，致電信業者
    誤認其為合法之使用人而提供通信服務，足以生損害電信業者對於電信管理之正
    確性及原租用人。核被告所為，係犯刑法第二百十六條、第二百二十條第二項、
    第二百十條之行使偽造準私文書罪，及電信法第五十六條第一項之盜用他人電信
    設備罪。又被告以一盜打行動電話之行為，同時觸犯構成要件不相同之盜用他人
    電信設備罪及行使偽造準私文書罪，為想像競合犯，應從一重之行使偽造準私文
    書罪論處。被告先後多次犯行，時間緊接，手法相同，所犯係構成要件相同之罪
    ，顯係基於概括犯意反覆為之，應依連續犯之規定論以一罪。又公訴人雖僅就違
    反電信法之犯行提起公訴，然檢察官就犯罪事實一部起訴者，其效力及於全部，
    本件被告行使偽造準私文書部分之犯罪事實，與前揭論罪科刑之違反電信法部分
    ，有想像競合犯之關係，本院自應就屬裁判上一罪關係之行使偽造準私文書部分
    ，一併加以裁判。又查被告於八十四年間因違反麻醉藥品管理條例案件，經本院
    判處有期徒刑六月確定，並於八十五年一月二十四日易科罰金執行完畢之事實，
    ，有台灣高等法院被告全國前案紀錄表附卷可稽，其於執行完畢後，五年以內再
    犯本件有期徒刑以上之罪，為累犯，依刑法第四十七條規定加重其刑。爰審酌被
    告因貪圖不法利益而盜打他人電話，惟所得不法利益非鉅等一切情狀，量處如主
    文所示之刑。盜拷之行動電話一具，雖未扣案，惟不能證明已滅失，故不問屬於
    犯人與否，依電信法第六十條規定沒收。
據上論斷，應依刑事訴訟法第二百九十九條第一項前段，修正前電信法第五十六條第
一項、第六十條，刑法第二條第一項但書、第十一條前段、第五十六條、第二百十六
條、第二百二十條第二項、第二百十條、第五十五條、第四十七條，判決如主文。
中      華      民      國      八十九      年      四    月    十一    日
                                  臺灣高雄地方法院刑事庭
                                      法  官    吳  宏  榮
右正本證明與原本無異。
如不服本判決，應於判決送達後十日內，向本院提出上訴狀。
                                      書記官    呂  怜  勳
中      華      民      國      八十九      年      四    月    十二    日
附錄本案論罪科刑法條：
刑法第二百十六條：
行使第二百十條至第二百十五條之文書者，依偽造、變造文書或登載不實事項或使登
載不實事項之規定處斷。
刑法第二百二十條：
在紙上或物品上之文字、符號、圖畫、照像，依習慣或特約，足以為表示其用意之證
明者，關於本章之罪，以文書論。
錄音、錄影或電池紀錄，藉機器或電腦之處理所顯示之聲音、影像或符號，足以為表
示其用意之證明者，亦同。
稱電池紀錄，指以電子、磁性或其他無法以人之知覺直接認識之方式所製成之紀錄，
而供電腦處理之用者。
刑法第二百十條：
偽造、變造私文書，足以生損害於公眾或他人者，處五年以下有期徒刑。
修正前電信法第五十六條第一項：
意圖為自己或第三人不法之利益，以有線、無線或其他電磁方式，盜接或盜用他人電
信設備通信者，處五年以下有期徒刑、拘役或科或併科新台幣十五萬元以下罰金。


司法院資訊處製作；財團法人民間司法改革基金會備份。
